臺灣臺南地方法院臺南簡易庭民事判決
111年度南簡字第1198號
原      告  陳清湶    住○○市○○區○○街0段000巷00弄00

訴訟代理人  陳福順  
被      告  劉○銘  
兼上一人
法定代理人  劉乙昇  
            郭美倫  
上列當事人間請求侵權行為損害賠償(交通)事件，本院於中華民
國111年11月7日言詞辯論終結，判決如下：
    主      文
被告應連帶給付原告新臺幣180,445元。
原告其餘之訴駁回。
訴訟費用新臺幣5,400元由被告連帶負擔百分之36，餘由原告負
擔。
本判決第一項得假執行。但被告如以新臺幣180,445元為原告預
供擔保後，得免為假執行。
原告其餘假執行之聲請駁回。
    事實及理由
一、本件被告甲○○、丙○○經合法通知，未於言詞辯論期日到場，
    查無民事訴訟法第386條所列各款情事，應准原告之聲請，
    由其一造辯論而為判決，合先敘明。　　
二、原告主張：
(一)被告丙○○民國00年0月00日生，行為時為12歲以上18歲未滿
    之少年。其無駕駛執照，於110年4月4日17時35分許，騎乘
    車號000-0000號普通重型機車，沿臺南市歸仁區中山路1段
    西向東行駛，行經該路段1巷口時，疏未注意車前狀況，未
    保持安全距離，不慎追撞同向行駛在前伊騎乘之NHA-7959號
    普通重型機車，致伊人車倒地(下稱系爭事故)，受有右側股
    骨頸骨折之傷害(下稱系爭傷害)。
(二)原告因系爭傷害支出醫療費用96,056元(醫療費用82,985元
    ，後續醫療費用13,071元)、就醫交通費用6,324元，並請求
    精神慰撫金397,620元，合計共50萬元。為此，爰依侵權行
    為之法律關係請求被告負連帶損害賠償責任。並聲明：⒈被
    告應連帶給付原告50萬元。⒉願供擔保請准宣告假執行。
三、被告乙○○則以：　　
　　對於系爭事故乃由被告丙○○之過失所致，原告因而支出醫療
    費用96,056元、就醫交通費用6,324元部分，並不爭執。惟
    原告強制險已聲請給付71,935元，應予扣除。另原告請求精
    神慰撫金397,620元部分，原告請求之金額過高等語，資為
    抗辯。並聲明：⒈原告之訴駁回。⒉如受不利判決，願供擔保
    請准宣告免為假執行。
四、被告甲○○、丙○○未於言詞辯論期日到場，亦未提出書狀為任
    何之聲明或陳述。
五、得心證之理由：　　　　
(一)原告主張被告丙○○於上開時、地無照騎乘普通重型機車，未
    注意車前狀況，未保持安全距離，不慎追撞騎乘同向之原告
    普通重型機車，致原告人車倒地，受有右側股骨頸骨折之傷
    害等情，業據提出台南市立醫院診斷證明書、台南市政府警
    察局道路交通事故當事人登記聯單(見南司簡調字卷第19至2
    1頁)為證，且有臺南市政府警察局歸仁分局111年7月10日南
    市警歸交字第1110399626號函暨所附道路交通事故調查卷宗
    為憑(見南司簡調字卷第73至103頁)。本件被告丙○○無照駕
    駛過失肇事致原告受有系爭傷害之行為，復經本院少年法庭
    以111年度少護字第202號宣示筆錄認被告丙○○對系爭事故有
    過失傷害行為，並裁定應予訓誡在案，經本院依職權調取上
    開少年保護事件調查審理卷宗核閱屬實，復為被告乙○○所不
    爭執，又被告甲○○、丙○○受合法通知，未於言詞辯論期日到
    場，亦未提出任何書狀作何聲明或陳述，是本院審酌卷附證
    據資料後，堪認原告前揭主張為真實。
(二)按故意或過失，不法侵害他人之權利者，負損害賠償責任；
    汽車、機車或其他非依軌道行駛之動力車輛，在使用中加損
    害於他人者，駕駛人應賠償因此所生之損害；不法侵害他人
    之身體、健康、名譽、自由、信用、隱私、貞操，或不法侵
    害其他人格法益而情節重大者，被害人雖非財產上之損害，
    亦得請求賠償相當之金額，民法第184條第1項前段、第191
    條之2前段及第195條第1項前段，亦分規定甚明。又限制行
    為能力人，不法侵害他人之權利者，以行為時有識別能力為
    限，與其法定代理人連帶負損害賠償責任，民法第187條第1
    項定有明文。原告因系爭事故造成系爭傷害，其所受系爭傷
    害與被告丙○○之過失行為間亦顯有相當因果關係，被告丙○○
    自應負侵權行為損害賠償責任。又本件被告丙○○係92年4月
    生，行為時係未滿20歲之限制行為能力人，被告乙○○、甲○○
    為被告丙○○之父母即法定代理人，此有戶籍資料在卷可稽，
    原告因被告丙○○過失行為受有系爭傷害乙節，既經本院認定
    在案，揆諸前揭法條，被告乙○○、甲○○應與其未成年之子女
    即被告丙○○負連帶賠償責任。
(三)茲就原告請求被告賠償之各項損害，是否准許，分述如次：
  ⒈醫療費用96,056元及就醫交通費用6,324元部分：  
　　原告主張其因系爭傷害已支出醫療費用96,056元(醫療費用8
    2,985元，後續醫療費用13,071元)及就醫交通費用6,324元
    ，共102,380元等情，為被告乙○○所不爭執，並有台南市立
    醫院診斷證明書及醫療收據、長期照顧服務確認單、達仁外
    科診所收據、大樹青青藥局統一發票、大林慈濟醫院醫療費
    用收據、社團法人臺南市弘福社區關懷照顧服務協會收據明
    細附卷可稽(見南司簡調字卷第23至59頁)，此部分自應准許
    。
　⒉非財產上損害397,620元部分：
　　原告因系爭事故受有系爭傷害，已如前述，原告自得依前開
    規定，請求被告給付精神慰撫金。按慰藉金之多寡，應斟酌
    雙方之身分、地位、資力與加害之程度及其他各種情形核定
    相當之數額。其金額是否相當，自應依實際加害情形與被害
    人所受之痛苦及雙方之身分、地位、經濟狀況等關係決定之
    。原告因系爭事故受有右側股骨頸骨折之傷害，施行開放性
    復位內固定手術，共住院6日，宜休養3個月，專人照顧1個
    月，不僅身體疼痛，精神亦深感痛苦，是原告請求非財產上
    之損害賠償自屬有據。原告現年82歲，國小畢業，其於110
    年度申報所得262,840元，名下有不動產、股票；被告丙○○
    現年19歲，高中畢業，目前在當兵，110年度並無所得財產
    ；被告乙○○現年44歲，高中畢業，原從事網拍工作，月收入
    1、2萬元，現無收入，名下亦無財產；被告甲○○現年39歲，
    高中畢業，現於飲料店工作，月收入2萬6千元，名下有104
    年出廠之汽車1輛等情，此經兩造陳報在卷，並有稅務電子
    閘門財產所得調件明細表附於卷外可參，爰審酌兩造經濟狀
    況、社會地位及損害程度等一切情狀，認原告請求之精神慰
    撫金以15萬元較為適當，其逾此範圍外之請求應無理由。
　⒊綜上，原告得請求被告連帶賠償之損害金額，總計為252,380
    元(醫療及後續醫療費用共96,056元+就醫交通費用6,324元+
    精神慰撫金150,000元＝252,380元)。
(四)按保險人依本法規定所為之保險給付，視為被保險人損害賠
    償金額之一部分；被保險人受賠償請求時，得扣除之，強制
    汽車責任保險法第32條定有明文。查原告於車禍發生後已領
    取強制汽車責任保險金71,935元，有原告京城銀行歸仁分行
    存摺內頁影本在卷可憑，是依上開規定，被告三人應賠償原
    告之數額自應扣除原告已領取之保險金。是扣除原告已領取
    之保險金後，原告因被告丙○○之侵權行為所受損害而得請求
    被告三人連帶賠償之金額應為180,445元（計算式：252,380
    元－71,935元＝180,445元)。
六、綜上所述，原告依侵權行為之法律關係，請求被告三人連帶
    給付原告180,445元，為有理由，應予准許。逾此部分之請
    求，為無理由，應予駁回。
七、又本判決原告勝訴部分，係就民事訴訟法第427條第2項訴訟
    適用簡易程序所為被告敗訴之判決，依民事訴訟法第389 條
    第1項第3 款規定，應依職權宣告假執行，此部分雖經原告
    陳明願供擔保請准宣告假執行，惟其聲請不過促請法院職權
    發動，本院無庸就其聲請為准駁之裁判，附此敘明。至原告
    敗訴部分，其假執行之聲請失所附麗，併予駁回之。又被告
    陳明願供擔保請准宣告免為假執行，就原告勝訴部分，經核
    於法並無不合，爰酌定相當擔保金額併宣告之。
八、本件事證已臻明確，兩造其餘攻擊、防禦方法，均與判決結
    果不生影響，爰不一一論述，併此敘明。
九、訴訟費用負擔之依據：民事訴訟法第79條、第85條第2項。 
中　　華　　民　　國　　111 　年　　11　　月　　30　　日
                  臺灣臺南地方法院臺南簡易庭
                                  法  官　李姝蒓
以上正本係照原本作成。
如不服本判決，應於判決送達後20日內向本院提出上訴狀，並表
明上訴理由，如於本判決宣示後送達前提起上訴者，應於判決送
達後20日內補提上訴理由書(須附繕本)。
中　　華　　民　　國　　111 　年　　11　　月　　30　　日
                                  書記官　張鈞雅